【裁判字號】    96,交聲,1345
【裁判日期】    970108
【裁判案由】    違反道路交通管理處罰條例聲明異議
【裁判全文】
臺灣士林地方法院交通事件裁定        96年度交聲字第1345號
原處分機關  交通部公路總局臺北區監理所蘆洲監理站
異  議  人
即受處分人  甲○○
上列異議人即受處分人因違反道路交通管理處罰條例案件，對於
交通部公路總局臺北區監理所蘆洲監理站民國96年8 月23日所為
之處分（原處分案號：北監蘆字第裁46-C00000000號），聲明異
議，本院裁定如下：
    主  文
異議駁回。
    理  由
一、原處分意旨略以：異議人即受處分人甲○○所有之車號SQH-
    463 號輕型機車於民國96年6 月16日上午11時2 分停放在臺
    北縣板橋市○○路○ 段人行道之禁止臨時停車處，故依道路
    交通管理處罰條例第56條第1 項第1 款規定，裁處異議人罰
    鍰新臺幣（以下同）600 元等語。
二、聲明異議意旨略以：遭舉發違規地點未立牌告示該處禁止停
    車，又自聲明異議狀所附照片及光碟片可知，該處劃有機車
    停車格，惟有部分格線不明顯，致伊誤以為係年久失修之機
    車停車格線云云。
三、按道路交通管理處罰條例所指之汽車包括機器腳踏車；汽車
    駕駛人在禁止臨時停車處所停車者，處600 元以上1,200 元
    以下罰鍰，道路交通管理處罰條例第3 條第8 款、第56條第
    1 項第1 款定有明文。次按人行道不得臨時停車，且禁止臨
    時停車之處所不得停車，道路交通安全規則第111 條第1 項
    第1 款、第112 條第1 項第1 款定有明文。又按汽車駕駛人
    違規停車而駕駛人不在場，當場不能舉發，得以非固定式科
    學儀器取得證據資料證明其行為違規，記明車輛牌照號碼、
    車型等可資辨明之資料，以汽車所有人為被通知人製單逕行
    舉發，此見同條例第7 條之2 第1 項第7 款、第2 項第4款
    、第4 項規定即明。
四、查異議人所有車號SQH-463 號輕型機車於96年6 月16日上午
    11時2 分許，停放在臺北縣板橋市○○路○ 段人行道且駕駛
    人不在場，而有當場不能舉發之情形等事實，業據異議人自
    承在卷，並有臺北縣政府警察局板橋分局96年12月14日北縣
    警板交裁字第0960049546號函檢附採證照片4 張、臺北縣政
    府警察局96年8 月21日北縣警交字第C00000000 號舉發違反
    道路交通管理事件通知單1 份附卷可證。異議人在禁止臨時
    停車處所停車之違規事實，堪予認定。
五、異議人雖以前開情詞置辯，然查：
  (一)人行道本不得臨時停車，揆以首揭規定甚明，是人行道本不
    待劃設或豎立禁止臨時停車之標線、標誌，即應禁止臨時停
    車。況查現行法規並無規定需在人行道設置禁止臨時停車標
    誌、標線之規定，異議人既在人行道上停車，即有違規事實
    ，自不得以該路段未劃設禁止臨時停車之標線或標誌，而主
    張得以在該人行道停車。
  (二)經本院審視臺北縣政府警察局板橋分局檢送之採證彩色照片
    ，異議人所有車輛停放處，並未劃設機車停車格，亦無任何
    劃設機車停車格之殘跡，另以電腦光碟機讀取異議人檢附之
    光碟片電子檔案，所顯示編號CIMG6448至CIMG6456等9 個影
    像，亦未見前揭違規地點人行道上劃設有機車停車格線。是
    異議人所指該處疑似有機車停車格一節，應係觀看黑白照片
    所生誤信，其辯稱違規地點劃有機車停車格，惟有部分格線
    不明顯，致伊誤以為係年久失修之機車停車格線云云，並非
    可採。
六、綜上所述，本件異議人所有車號SQH-463 號輕型機車，於96
    年6 月16日上午11時2 分違規停放在禁止臨時停車處，違規
    事證明確。原舉發機關因駕駛人不在場，乃以非固定式之科
    學儀器取得證據資料，並記明車輛號牌等可資辨別之資料，
    對異議人即汽車所有人逕行舉發，原處分機關並據以裁處罰
    鍰600 元，均無違誤，異議人猶執前詞，聲明異議，為無理
    由，應予駁回。
據上論斷，應依道路交通案件處理辦法第19條，裁定如主文。
中    華    民    國    97    年    1     月    8     日
                  交通法庭法  官  周群翔
以上正本證明與原本無異。
如不服本裁定應於送達後5 日內向本院提出抗告狀。
                          書記官  劉育君
中    華    民    國    97    年    1     月    8     日


司法院資訊處製作；財團法人民間司法改革基金會備份。
